臺灣臺南地方法院臺南簡易庭小額民事判決
109年度南小字第2305號
原      告  明台產物保險股份有限公司

法定代理人  長瀬耕一  

訴訟代理人  陳振盛
            李證賢
被      告  徐海升

上列當事人間請求侵權行為損害賠償事件，本庭於民國110年2月
1日言詞辯論終結，判決如下：
    主      文
原告之訴駁回。
訴訟費用新臺幣（下同）1,000元由原告負擔。
    事實及理由
一、原告主張：原告所承保車號000-0000號自用小客車（下稱系
    爭汽車）於108年8月27日上午10時55分停放在臺南市○○區○○
    路000號廠區內停車格內，遭被告駕駛停放在系爭汽車左側
    之車號000-0000號自用小貨車倒車時不慎擦撞系爭汽車，導
    致系爭汽車左前保險桿受損，經修理支出修理費用24,000元
    （含鈑金工資8,608元、烤漆工資8,400元及零件費用6,992
    元），原告已如數賠付，爰依保險法第53條第1項及侵權行
    為之法律關係向被告請求賠償等語，並聲明：被告應給付原
    告24,000元，及自起訴狀繕本送達之翌日起至清償日止，按
    週年利率5%計算之利息。
二、被告則以：被告固有於上開時、地駕車至系爭汽車停放之停
    車格旁停車，但被告倒車時並未擦撞系爭汽車等語資為抗辯
    ，並聲明：如主文第1項所示。
三、得心證之理由：
（一）按依民法第184條第1項前段規定，侵權行為之成立，須行
      為人因故意過失不法侵害他人權利，亦即行為人須具備歸
      責性、違法性，並不法行為與損害間有因果關係，始能成
      立，且主張侵權行為損害賠償請求權之人，對於侵權行為
      之成立要件應負舉證責任（最高法院100年度台上字第190
      3號判決意旨參照）。又汽車、機車或其他非依軌道行駛
      之動力車輛，在使用中加損害於他人者，駕駛人應賠償因
      此所生之損害。但於防止損害之發生，已盡相當之注意者
      ，不在此限，民法第191條之2固有明文。惟此僅係就駕駛
      人之歸責性為舉證責任倒置之規定，即由法律推定駕駛人
      侵害他人之行為係出於過失，惟依此主張侵權行為損害賠
      償請求權之人就其他侵權行為之成立要件仍應負舉證責任
      。
（二）查原告固主張被告駕車倒車時擦撞系爭汽車，導致系爭汽
      車左前保險桿受損云云，惟：
    ⒈由被告所提出二車之車損照片及本庭將現場監視錄影畫面
      翻拍之照片觀之（見本庭南小字卷第41至43、51至73頁）
      ，被告當時係停車在系爭汽車左側，且停車方向與系爭汽
      車相同，觀諸上開現場監視錄影畫面翻拍照片甚明；而系
      爭汽車係左前保險桿受損，若該損害係被告駕車所造成，
      被告所駕汽車擦撞系爭汽車之部位自應在右前保險桿。惟
      由上開二車車損照片觀察，被告所駕汽車右前保險桿之刮
      擦痕寬度甚大，相較系爭汽車右前保險桿之刮擦痕寬度大
      出甚多，堪認二車並無相對應之刮擦痕，已難認系爭汽車
      左前保險桿之車損係被告駕車擦撞所造成。
    ⒉再經本庭勘驗現場監視錄影畫面結果：被告駕車駛入系爭
      汽車左側之停車格停車時，係繞大圈將車身幾乎打直後方
      停入系爭汽車左側之停車格，被告所駕汽車駛入該停車格
      停車時其車身與系爭汽車平行，有本庭110年2月1日勘驗
      筆錄1件及停車時照片40張在卷可考（見本庭南小字卷第4
      8至49、51至57頁），故被告停車時右前保險桿並無擦撞
      系爭汽車左前保險桿之可能；又被告駕車駛離系爭汽車左
      側之停車格時，係向右後方倒車，此時被告所駕汽車車頭
      左偏遠離右側之系爭汽車，亦有本庭110年2月1日勘驗筆
      錄1件及駛離停車格時照片77張在卷可考（見本庭南小字
      卷第48至49、59至73頁），故亦無擦撞系爭汽車左前保險
      桿之可能。
    ⒊原告雖以：本件至派出所報案時被告有在受理案件登記表
      上簽名，已承認有擦撞系爭汽車云云，並提出受理案件登
      記表影本1件為證（見本庭南司小調字卷第19頁）。惟按
      當事人在訴訟外所為不利於己之陳述，本未可與民事訴訟
      法第279條第1項所謂之自認同視，尚須審究其與實際情形
      是否相符，依自由心證以為取捨之依據（最高法院76年度
      台上字第831號判決意旨參照）。故即便被告有在記載被
      告倒車時擦撞系爭汽車左保險桿之受理案件登記表上簽名
      ，惟因與本庭調查之上開實際情形不符，本庭亦難據此為
      不利被告之認定。
    ⒋總此，被告駕車停放或駛離系爭汽車左側之停車格時，均
      無擦撞系爭汽車左前保險桿之可能，業經認定如前，自難
      認系爭汽車左前保險桿之車損與原告之駕車行為有相當因
      果關係，此外，原告復未提出其他證據證明系爭汽車左前
      保險桿之車損為被告所造成，揆諸前開說明，原告自無從
      依保險法第53條第1項代位系爭汽車車主基於侵權行為之
      法律關係請求被告損害賠償。
四、綜上所述，原告無法證明系爭汽車之車損為被告所造成，自
    無從依保險法第53條第1項代位系爭汽車車主基於侵權行為
    之法律關係請求被告損害賠償。從而，原告請求被告給付原
    告24,000元，及自起訴狀繕本送達之翌日起至清償日止，按
    週年利率5%計算之利息，為無理由，應予駁回。
五、本件事證已明，兩造其餘攻擊防禦方法及所提證據，經斟酌
    後，核與本件之結論，不生影響，爰不一一論列，附此敘明
    。
六、訴訟費用負擔之依據：民事訴訟法第78條。
中　　華　　民　　國　　110 　年　　2 　　月　　20　　日
                  臺灣臺南地方法院臺南簡易庭
                                  法  官　游育倫
以上正本係照原本作成。
對於小額程序第一審判決之上訴，非以其違背法令為理由，不得為之。如不服本判決，應於送達後20日內，向本院提出上訴狀並表明上訴理由（須附繕本）且上訴狀內應記載表明（一）原判決所違背之法令及其具體內容；（二）依訴訟資料可認為原判決有違背法令之具體事實者。如委任律師提起上訴者，應一併繳納上訴審裁判費用。　　　　　　　　　　　　　　　　　　　　　
中　　華　　民　　國　　110 　年　　2 　　月　　26　　日
                                  書記官  林彥丞